【裁判字號】    98,交聲,492
【裁判日期】    980527
【裁判案由】    違反道路交通管理處罰條例聲明異議
【裁判全文】
臺灣士林地方法院交通事件裁定         98年度交聲字第492號
原處分機關  臺北市交通事件裁決所
異  議  人
即受處分人  甲○○
上列異議人即受處分人因違反道路交通管理處罰條例案件，對於
臺北市交通事件裁決所於民國97年8 月28日所為之裁決（北市裁
催字第裁22-AV0000000號），聲明異議，本院裁定如下：
    主  文
異議駁回。
    理  由
一、按「受處分人，不服第8 條主管機關所為之處罰，得於接到
    裁決書之翌日起二十日內，向管轄地方法院聲明異議。」、
    「交通法庭認聲明異議不合法律上程序或其異議權已經喪失
    者，應以裁定駁回之。」，道路交通管理處罰條例第87條第
    1 項、道路交通案件處理辦法第18條前段分別有明文規定。
    次按處理違反道路交通管理事件，有關文書送達之程序，依
    行政程序法之規定；送達，於應受送達人之住居所、事務所
    或營業所為之；於應送達處所不獲會晤應受送達人時，得將
    文書付與有辨別事理能力之同居人、受僱人或應送達處所之
    接收郵件人員；由郵政機關為送達而不能依前開規定為之者
    ，得將文書寄存於送達地之郵政機關，並作送達通知書2份
    ，1 份黏貼於應受送達人住居所門首，另1 份交由鄰居轉交
    或置於該送達處所信箱或其他適當位置，以為送達，違反道
    路交通管理事件統一裁罰基準及處理細則第5 條及行政程序
    法第72條第1 項前段、第73條第1 項、第74條分別定有明文
    。
二、經查：本件異議人即受處分人甲○○於97年12月之前確居住
    於其當時之戶籍地即臺北市○○路○ 段223 巷23弄1 號4 樓
    ，迄98年3 月11日戶籍地始遷入臺北市○○路○ 段223 巷6
    弄5 號3 樓之事實，為異議人所不爭執，有受處分人之個人
    戶籍資料查詢結果2 紙及本院公務電話紀錄各1 份附卷可稽
    （見本院卷第30、30-1、32頁）。而本件臺北市交通事件裁
    決所於民國97年8 月28日所為之裁決書，係寄送至異議人當
    時之戶籍地址即臺北市○○路○ 段223 巷23弄1 號4 樓，因
    未獲會晤異議人本人，亦無受領文書之同居人、受雇人或應
    受送達處所接放郵件人員，已於97年9 月8 日將該文書寄存
    於內湖碧湖郵局，有該所送達證書1 紙附卷可憑（見本院卷
    第8 頁），揆諸前揭說明，自已生合法送達效力，異議人至
    遲應於97年10月8 日前聲明異議，始為適法。惟受處分人遲
    至98年4 月16日始具狀聲明異議，此有聲明異議狀及其上之
    原處分機關收文戳記附卷可憑，其顯然逾法定20日之不變期
    間，從而，
    本件異議程序核非適法，且依其情形無從補正，自應逕予駁
    回。
三、據上論斷，應依道路交通案件處理辦法第18條前段，裁定如
    主文。
中    華    民    國    98    年    5     月    27    日
                  交通法庭法  官  黃珮茹
以上正本證明與原本無異。
如不服本裁定應於送達後5日內向本院提出抗告狀。
                          書記官  張馨尹
中    華    民    國    98    年    5     月    27    日


司法院資訊處製作；財團法人民間司法改革基金會備份。
